【裁判字號】    89,訴,49
【裁判日期】    890128
【裁判案由】    毒品危害防制條例等
【裁判全文】
臺灣彰化地方法院刑事判決                          八十九年度訴字第四九號
    公  訴  人  臺灣彰化地方法院檢察署檢察官
    被      告  甲○○
右列被告因違反毒品危害防制條例案件，茲經檢察官提起公訴（八十八年度毒偵字第
一四三０號），本院判決如左：
    主  文
甲○○連續施用第壹級毒品，累犯，處有期徒刑拾月，扣案海洛因壹包（淨重零點貳
肆公克）及摻有海洛因之香煙壹支，均沒收銷燬之；又施用第貳級毒品，累犯，處有
期徒刑參月；應執行有期徒刑壹年，扣案海洛因壹包（淨重零點貳肆公克）及摻有海
洛因之香煙壹支，均沒收銷燬之。
    事  實
一、甲○○前曾因違反麻醉藥品管理條例案件，經本院於民國八十七年一月二十二日
    判處有期徒刑五月確定，於八十七年十月十三日執行完畢（原於同年九月十三日
    執行完畢，因執行觀勒戒，至十月十三日方執行完畢）。前因施用毒品案件，經
    本院以八十七年度毒聲字第一０四號裁定送臺灣臺中看守所附設勒戒所觀察、勒
    戒後，因無繼續施用毒品之傾向，由台灣臺中地方法院檢察署檢察官於八十七年
    七月二十四日以八十七年度偵字第一三七二八號為不起訴處分確定。詎仍不知悔
    改，復基於概括之犯意，自八十八年七月底、八月初某日起，至同年十月二十七
    日止，約一日二次，在其不詳姓名朋友位於彰化縣員林鎮住處，以將海洛因摻入
    香煙中點燃產生煙霧再予吸用之方式，施用第一級毒品海洛因多次；又另行起意
    ，於同年十月二十七日前四日某時，在不詳地點，以不詳方法，施用第二級毒品
    甲基安非他命一次。嗣為警於同年月二十七日七時三十分許，在彰化縣員林鎮○
    ○路四十九巷口查獲，並扣得其所持有供施用之第一級毒品海洛因一包（淨重０
    ．二四公克，包裝重０．一八公克）及摻有海洛因之香煙一支，甲○○經本院以
    八十八年度毒聲字第四七三二號裁定送觀察、勒戒後，有繼續施用毒品傾向。
二、案經彰化縣警察局員林分局報請台灣彰化地方法院檢察署檢察官偵查起訴。
    理  由
一、訊據被告甲○○固坦承施用第一級毒品海洛因，惟矢口否認施用第二級毒品甲基
    安非他命，辯稱自前次觀察勒戒後即未再施用第二級毒品云云。惟經查，被告為
    警查獲當日所採尿液，及經本院裁定送觀察勒戒後，經臺灣彰化看守所附設勒戒
    所採尿送驗結果，均呈甲基安非他命及海洛因陽性反應，有彰化縣衛生局八十八
    年十月三十日煙檢字第八八三二九八號煙毒尿液檢成績書及臺灣彰化看守所附設
    勒戒所濫用品檢驗成績書各一紙附卷可稽，按甲基安非他命經施用入人體後，因
    代謝作用，約百分之七十於二十四小時內自尿中排出，約百分之九十於九十六小
    時內自尿中排出，有行政院衛生署藥物食品檢驗局函在卷可稽，被告於八十八年
    十月二十七日所採尿液中既經檢出前開陽性反應，足証其為警查獲前四日內某時
    應有施用第二級毒品甲基安非他命，故其前揭所辯尚非可採。又被告施用第一級
    毒品部分，復有前開尿液檢驗成績書二紙及被告所有扣案供施用並送法務部調查
    局檢驗，確為海洛因之第一級毒品海洛因一包（淨重０．二四公克）及香煙一支
    在卷可資佐証，有前開檢驗報告在卷可查，其自白部分核與事實相符，又被告前
    因施用毒品案件，經裁定送觀察、勒戒後，認無繼續施用毒品之傾向，由台灣臺
    中地方法院檢察署檢察官於八十七年七月二十四日以八十七年度偵字第一三七二
    八號不起訴處分確定，有不起訴處分書在卷足憑。其於五年內再犯毒品危害防制
    條例第十條之罪，經裁定送觀察勒戒，認有繼續施用毒品傾向，有本院八十八年
    度毒聲字第四七三二號裁定及臺灣彰化看守所附設勒戒所八十八年十一月一日彰
    所總字第二九八八號函送之證明書一份附卷可參，被告犯罪事證明確，其前開犯
    行洵堪認定。
二、核被告所為，係犯毒品危害防制條例第十條第一項之施用第一級毒品罪及同條第
    二項之施用第二級毒品罪。被告持有第一、二級毒品均係供施用，其持有之低度
    行為皆應為施用之高度行為吸收，不另論罪，併予敘明。被告先後多次施用第一
    級毒品海洛因之犯行，時間緊接，所犯又係構成要件相同之罪名，顯係基於概括
    犯意為之，應依刑法第五十六條連續犯規定論以一罪，並加重其刑。其前開所犯
    二罪間，犯罪構成要件不同，行為互殊，顯係基於個別犯意為之，應予分論併罰
    。至起訴書雖僅就被告於八十八年十月二十六日施用第一級毒品部分提起公訴，
    惟被告供稱自八十八年七、八月間起至同年十月二十七日止，每日均施用第一級
    毒品，故係屬連續犯，與前開經起訴部分有裁判上一罪關係，本院自得併予審酌
    ，併予敘明。被告甲○○前曾因違反麻醉藥品管理條例案件，經本院於八十七年
    一月二十二日判處有期徒刑五月確定，於八十七年十月十三日執行完畢，有臺灣
    高等法院被告全國前案紀錄表及執行指揮書影本在卷可稽，其於刑之執行完畢後
    五年內再犯有期徒刑以上之罪，係屬累犯，依刑法第四十七條規定，應加重其刑
    。爰審酌被告犯罪次數、動機、目的、方法及犯罪後態度等一切情狀，分別量處
    如主文所示之刑，並定其應執行之刑。扣案之海洛因一包（淨重０．二四公克）
    及摻有海洛因且與之無從分離之香煙一支，均係屬毒品，依毒品危害防制條例第
    十八條第一項前段規定，均應依法宣告沒收銷燬之。
據上論斷，應依刑事訴訟法第二百九十九條第一項前段，毒品危害防制條例第十條第
一項、第二項、第十八條第一項前段，刑法第十一條前段、第五十六條、第四十七條
、第五十一條第五款，判決如主文。
本案經檢察官林俞妙到庭執行職務
中      華      民      國    八十九      年    一     月     二十八    日
                                      台灣彰化地方法院刑事第二庭
                                          法      官  王  紋  瑩
右正本證明與原本無異。
如不服本判決，應於判決送達後十日內向本院提出上訴狀( 須附繕本 )。
告訴人或被害人對於判決如有不服具備理由請求檢察官上訴者，其上訴期間之計算係
以檢察官收受判決正本之日期為準。
                                          法院書記官  鄭  秀  鑾
中      華      民      國      八十九      年    一    月    三十一    日
毒品危害防制條例第十條：
施用第一級毒品者，處六月以上五年以下有期徒刑。
施用第二級毒品者，處三年以下有期徒刑。


司法院資訊處製作；財團法人民間司法改革基金會備份。
